臺灣板橋地方法院刑事判決　　　　　　 96年度交易字第271號
公　訴　人　臺灣板橋地方法院檢察署檢察官
被　　　告　甲○○
上列被告因公共危險等案件，經檢察官提起公訴（96年度偵字第
8011號），本院判決如下：
    主  文
甲○○服用酒類，不能安全駕駛動力交通工具而駕駛，處拘役伍
拾日，如易科罰金，以新臺幣壹仟元折算壹日；減為拘役貳拾伍
日，如易科罰金，以新臺幣壹仟元折算壹日。
其餘被訴毀損、傷害罪部分，公訴不受理。
    事  實
一、甲○○於民國96年4 月8 日23時起，至9 日凌晨1 時30分許
    ，在臺北縣三重市○○路某處飲用高梁酒，已達不能安全駕
    駛動力交通工具之狀態，仍駕駛車牌號碼V7-5249 號自用小
    客車，沿臺北縣蘆洲市○○○路，往蘆洲方向行駛，於同月
    9 日凌晨2 時許，行經臺北縣蘆洲市○○○路與集賢路交岔
    路口，欲迴轉至對向車道，改往三重方向行駛時，因酒後注
    意力及操控力降低，不慎擦撞由乙○○所駕駛，沿臺北縣蘆
    洲市○○○路往三重方向行駛之車牌號碼4076-GT 號自用小
    客車之左前車門，甲○○因而心生不滿，竟基於毀損及傷害
    之犯意，持鋁棒敲毀乙○○所駕駛之上開車輛左前車門車窗
    玻璃，致該車窗玻璃破裂不堪使用，足以生損害於乙○○，
    復以徒手揮拳毆打乙○○，致乙○○受有口內紅腫破皮0.5
    ×0.5 公分及胸口紅腫3 ×3 公分等傷害（毀損、傷害罪部
    分，告訴人已撤回告訴，詳如後所述）。嗣經警到場處理後
    ，測得甲○○呼氣所含酒精濃度為0.8 5MG/L 。
二、案經臺北縣警政府察局中和分局報請臺灣板橋地方法院檢察
    署檢察官檢察官偵查起訴。
    理  由
壹、有罪部分（被訴公共危險罪部分）：
一、上揭犯罪事實，業據被告甲○○於警詢、偵查及本院準備程
    序及審理中供承不諱，核與證人吳建昌於警詢中證述之情節
    相符，復有道路交通事故現場圖、道路交通事故調查報告表
    (一)、(二)、蘆洲分局A3類道路交通事故調查報告表各1 紙、現
    場與車損照片19張、酒精測定紀錄表、刑法第185 條之3案
    件測試觀察紀錄表及臺北縣政府警察局舉發違反道路交通管
    理事件通知單影本各1 紙在卷可稽，足徵被告之自白與事實
    相符。是以，事證已臻明確，被告公共危險之犯行洵堪認定
    ，應予依法論科。
二、核被告甲○○所為，係犯刑法第185 條之3 之公共危險罪。
    爰審酌被告素行尚佳，有臺灣高等法院被告前案紀錄表1 份
    在卷可憑，其明知酒精成分對人之意識能力具有不良影響，
    酒後駕車對一般往來之公眾及駕駛人本身皆具有高度之危險
    性，既漠視自身安危，尤枉顧公眾安全，竟於服用酒類之後
    ，酒後呼氣酒精濃度值達每公升0.85毫克，顯已處於不能安
    全駕駛動力交通工具之狀態，仍駕駛車輛行駛於市區道路，
    已嚴重危害公共安全，及其坦承犯行，犯後態度良好等一切
    情狀，量處如主文所示之刑，並諭知易科罰金之折算標準，
    以資懲儆。末查，被告犯罪時間在96年4 月24日以前，且所
    犯上開之罪，並無中華民國96年罪犯減刑條例第3 條所列情
    形，應依該條例第2 條第1 項第3 款之規定，減其刑期2 分
    之1 ，並諭知減刑後之易科罰金折算標準。
貳、公訴不受理部分（被訴傷害、毀損罪部分）：
一、公訴意旨略以：被告甲○○於96年4 月9 日凌晨2 時許，行
    經臺北縣蘆洲市○○○路與集賢路口，欲迴轉至對向車道往
    三重方向行駛時，不慎擦撞由乙○○駕駛沿臺北縣蘆洲市○
    ○○路往三重方向之車牌號碼4076-GT 號自用小客車之左前
    車門，甲○○因而心生不滿，竟基於毀損及傷害之犯意，持
    鋁棒敲毀乙○○所駕駛之上開車輛左前車門車窗玻璃，致該
    車窗玻璃破裂不堪使用，足以生損害於乙○○，復以徒手揮
    拳毆打乙○○，致乙○○受有口內紅腫破皮0.5 ×0.5 公分
    及胸口紅腫3 ×3 公分等傷害，因認被告涉犯刑法第277 條
    第1 項之傷害罪嫌及同法第35 4條之毀損罪嫌等語。
二、按告訴乃論之罪，告訴人於第一審辯論終結前得撤回其告訴
    ；又告訴經撤回者，應諭知不受理之判決，刑事訴訟法第23
    8 條第1 項、第303 條第3 款分別定有明文。
三、查本件告訴人乙○○告訴被告甲○○傷害、毀損案件，公訴
    人認被告係涉犯刑法第277 條第1 項之傷害罪嫌及同法第35
    4 條之毀損罪嫌，依同法第287 條前段、第357 條之規定，
    須告訴乃論。茲據告訴人乙○○於本院審理中以言詞撤回告
    訴，此有本院96年7 月21日準備程序筆錄1 份在卷可稽，爰
    依上開說明，就此部分，諭知不受理之判決。
據上論斷，應依刑事訴訟法第299 條第1 項前段、第303 條第3
款，刑法第185 條之3 、第41條第1 項前段，刑法施行法第1 條
之1 ，中華民國96年罪犯減刑條例第2 條第1 項第3 款、第7 條
，判決如主文。
本案經檢察官郭季青到庭執行職務。
中　　華　　民　　國　　96　　年　　8 　　月　　15　　日
                  交 通 法 庭   法　官  曾正耀
以上正本證明與原本無異。
如不服本判決應於送達後10日內向本院提出上訴狀。
                                書記官　陳淑怡
中　　華　　民　　國　　96　　年　　8 　　月　　15　　日
附錄本案論罪科刑法條：
刑法第185 條之3
服用毒品、麻醉藥品、酒類或其他相類之物，不能安全駕駛動力
交通工具而駕駛者，處1 年以下有期徒刑、拘役或3 萬元以下罰
金。
